# 盈余公积或未分配利润转增资本

提问人：sunjiayan 时间：2010-05-04 15:28:13
当企业股东为法人股东时（公司），以盈余公积或未分配利润转增资本时，需要缴纳什么税？税率多少？另外，该企业为高新技术企业，有没有相关优惠政策？

回答人：chenyiwei
新税法下符合条件的居民企业之间的股息、红利为免税收入，因此投资方无特殊的税务事项，纳税申报时可调减应纳税所得额。